【裁判字號】    95,訴,442
【裁判日期】    950818
【裁判案由】    毒品危害防制條例
【裁判全文】
臺灣苗栗地方法院刑事判決               95年度訴字第442號
公  訴  人  臺灣苗栗地方法院檢察署檢察官
被      告  甲○○
                    號
                    另案於臺灣臺中監獄苗栗分監執行中
上列被告因毒品危害防制條例案件，經檢察官提起公訴（臺灣苗
栗地方法院檢察署95年度毒偵字第948 號），被告於本院準備程
序進行中，就被訴事實為有罪之陳述，經本院告知簡式審判程序
意旨，並聽取公訴人及被告之意見後，合議裁定由受命法官獨任
進行簡式審判程序審理，本院判決如下：
    主  文
甲○○施用第一級毒品，累犯，處有期徒刑捌月。又連續施用第
二級毒品，累犯，處有期徒刑陸月。應執行有期徒刑壹年壹月。
    犯罪事實及理由
一、犯罪事實：
    本件犯罪事實，除將犯罪事實欄一第5 至6 行「嗣於92年3
    月21日執行完畢」等文字，更正為「於90年4 月25日縮短刑
    期假釋出獄，假釋期間交付保護管束，於91年3 月25日保護
    管束期滿，未經撤銷假釋視為執行完畢」等文字外，其餘均
    引用檢察官起訴書之記載（如附件）。
二、證據名稱：
    除增加被告於本院之自白及臺灣高等法院被告前案紀錄表1
    份外，其餘亦引用檢察官起訴書之記載（如附件）。
三、論罪科刑：
（一）被告前因施用毒品案件，於觀察勒戒後，認無繼續施用毒
      品之傾向，於94年3 月25日執行完畢釋放，由臺灣臺中地
      方法院檢察署檢察官以93年度毒偵字第5119號為不起訴處
      分確定，此有臺灣高等法院被告全國前案紀錄表及臺灣苗
      栗地方法院檢察署刑案資料查註紀錄表各1 份附卷可佐。
（二）被告於違反毒品危害防制條例案件，經觀察勒戒執行完畢
      釋放後5 年內再犯毒品危害防制條例第10條之罪，依同條
      例第23條第2 項之規定，應依法論科。核被告所為，係犯
      毒品危害防制條例第10條第1 項、第2 項之施用第1 級、
      第2 級毒品罪。被告為施用第1 級毒品、第2 級毒品，而
      持有海洛因、安非他命之低度行為，分別應為施用之高度
      行為所吸收，均不另論罪。其先後多次施用安非他命之犯
      行，時間緊接，罪名與構成要件相同，顯係基於概括犯意
      而為，為連續犯於概括犯意而為，均為連續犯【被告於行
      為後，刑法第56條連續犯之規定，業於94年1 月7 日修正
      公布刪除，並於95年7 月1 日施行，則被告之犯行，因行
      為後新法業已刪除連續犯之規定，此刪除雖非犯罪構成要
      件之變更，但顯已影響行為人刑罰之法律效果，自屬法律
      有變更，依新法第2 條第1 項規定，比較新、舊法結果，
      仍應適用較有利於被告之行為時法律即舊法論以連續犯（
      最高法院95年第8 次刑事庭會議決議參照）。被告於95年
      3 月16日（不含）以後之施用第1 級毒品海洛因、第2 級
      毒品安非他命等犯行，雖未經檢察官起訴，但與前述起訴
      部分，具有連續犯之裁判上1 罪關係，應為審判效力所及
      ，本院自得併予審理，附此敘明。】，應依修正前刑法第
      56條之規定論以一罪，並加重其刑。
（三）被告有前述之前科素行，於上述時間執行完畢，此有臺灣
      高等法院被告全國前案紀錄表1 份附卷可稽，其於執行完
      畢後5 年內，再犯本件有期徒刑以上之前述2 罪，不論依
      修正前之刑法第47條，或修正後之刑法第47條第1 項之規
      定，均構成累犯，對被告而言，並無有利或不利之情形，
      自不生新舊法比較之問題，應逕依修正前之刑法第47 條
      ，論以累犯，並加重其刑。
（四）爰審酌被告經觀察勒戒、強制戒治程序，猶無法戒絕毒癮
      ，復於上述時地，施用第1 級、第2 級毒品安非他命多次
      ，顯見其意志不堅，無悔改之決心，本不宜寬貸。但衡酌
      被告犯罪後坦承犯行、態度良好，且其施用毒品並未危害
      他人，以及其犯罪動機、目的、手段、所生危害等一切情
      狀，就其施用第1 級毒品、施用第2 級毒品之犯行，分別
      量處如主文所示之刑，並依修正前刑法第51條第5 款之規
      定，定其應執行刑【被告行為後，刑法第51條業於94年1
      月7 日修正公布，並於95年7 月1 日施行，修正前刑法第
      51條規定：「數罪併罰，分別宣告其罪之刑，依左列各款
      定其應執行者：」，其中第5 款規定：「宣告多數有期徒
      刑者，於各刑中之最長期以上，各刑合併之刑期以下，定
      其刑期。但不得逾二十年。」。修正後刑法第51條第5 款
      規定：「宣告多數有期徒刑者，於各刑中之最長期以上，
      各刑合併之刑期以下，定其刑期。但不得逾三十年。」，
      比較結果，修正後刑法並非較有利於行為人，依刑法第2
      條第1 項前段之規定，仍應依修正前刑法，定其應執行之
      刑，附此敘明。】。
四、應適用之法條：
（一）刑事訴訟法第273 條之1 第1 項、第299 條第1 項前段、
      第310 條之2 。
（二）毒品危害防制條例條第10條第1 項、第2 項，刑法第11條
      前段、第2 條第1 項、修正前刑法第56條、修正前刑法第
      47 條 、修正前刑法第51條第5 款。
五、如不服本件判決，得自收受送達之日起10日內，向本院提起
    上訴。
本件經檢察官黃智勇到庭執行職務。
中    華    民    國    95    年    8     月    18    日
                  刑事第三庭    法  官  呂曾達
以上正本證明與原本無異。
如不服本判決，應於判決送達後10日內向本院提出上訴狀（應抄
附繕本）。告訴人或被害人如對於本判決不服者，應具備理由請
求檢察官上訴，其上訴期間之計算係以檢察官收受判決正本之日
期為準。
                                書記官  許千士
中    華    民    國    95    年    8     月    18    日
附錄法條：
毒品危害防制條例第10條第1項、第2項。
毒品危害防制條例第10條
施用第一級毒品者，處 6 月以上 5 年以下有期徒刑。
施用第二級毒品者，處 3 年以下有期徒刑。


司法院資訊處製作；財團法人民間司法改革基金會備份。
